pt-PT: Tipo de aro de basquetebol: Breakaway 180°; Breakaway com mola dupla; Breakaway frontal; Breakaway com mola simples; Dobrável; Aro duplo; Fixo; Flexível; Mini; Ação de mola; Outro
cs: Typ basketbalové obruče: Sklopná o 180°; Sklopná dvoupružinová; Sklopná dopředu; Sklopná jednopružinová; Skládací; Dvojitá obruč; Pevná; Odpružená; Mini; Odpružená; Jiné
hr-HR: Vrsta obruča za košarku: Savitljivi 180°; Savitljivi s dvostrukom oprugom; Savitljivi prednji; Savitljivi s jednom oprugom; Sklopivi; Dvostruki obruč; Fiksni; Fleksibilni; Mini; S oprugom; Ostalo
sl-SI: Vrsta obroča za košarko: Zgibni 180°; Zgibni z dvojno vzmetjo; Zgibni spredaj; Zgibni z enojno vzmetjo; Zložljivo; Dvojni obroč; Fiksno; Zgibni; Mini; Vzmetno; Drugo
el: Τύπος στεφάνης μπάσκετ: Breakaway 180°; Breakaway με διπλό ελατήριο; Breakaway μπροστά; Breakaway με μονό ελατήριο; Πτυσσόμενο; Διπλή στεφάνη; Σταθερή; Εύκαμπτη; Μίνι; Με ελατήριο; Άλλο
es: Tipo de aro de baloncesto: Basculante de 180°; Basculante de doble resorte; Basculante frontal; Basculante de un solo resorte; Plegable; Doble aro; Fijo; Flexible; Mini; Con resortes; Otro
fr: Type d’arceau de basket-ball: Rétractable à 180°; Rétractable à double ressort; Rétractable vers l’avant; Rétractable à simple ressort; Pliable; Arceau double; Fixe; Flexible; Mini; À ressort; Autre
it: Tipo di canestro da basket: Reclinabile a 180°; Reclinabile a doppia molla; Reclinabile frontale; Reclinabile a singola molla; Pieghevole; Doppio anello; Fisso; Flessibile; Mini; A molla; Altro
ja: バスケットボールのリムタイプ: ブレイクアウェイ 180°; ブレイクアウェイ デュアルスプリング; ブレイクアウェイ フロント; ブレイクアウェイ シングルスプリング; 折りたたみ式; ダブルリム; 固定式; フレックス; ミニ; スプリング式; その他
zh-CN: 篮球框类型: 180° 弹性; 双弹簧弹性; 前向弹性; 单弹簧弹性; 可折叠; 双圈; 固定; 柔性; 迷你; 带弹簧; 其他
ru: Тип баскетбольного кольца: Амортизационное 180°; Амортизационное (двойная пружина); Амортизационное (вперед); Амортизационное (одинарная пружина); Складное; Двойное кольцо; Фиксированное; Гибкое; Мини; На пружинах; Другое
hu: Kosárlabdagyűrű típusa: 180°-ban lehajló; Dupla rugós lehajló; Előre lehajló; Szimpla rugós lehajló; Összecsukható; Dupla gyűrű; Fix; Rugalmas; Mini; Rugós; Egyéb
sk-SK: Typ basketbalovej obruče: Odpružená 180° (Breakaway); Odpružená s 2 pružinami (Breakaway); Odpružená vpredu (Breakaway); Odpružená s 1 pružinou (Breakaway); Skladacia; Dvojitá obrúčka; Pevná; Odpružená (Flex); Mini; Odpružená; Iná
nb: Basketballfelgtype: Fjærende ring 180°; Fjærende ring (dobbel fjær); Fjærende ring (front); Fjærende ring (enkel fjær); Sammenleggbar; Dobbel ring; Fast; Fleks; Mini; Fjærbelastet; Annet
sv: Typ av basketkant: Fjädrande 180°; Fjädrande dubbelfjäder; Fjädrande fram; Fjädrande enkelfjäder; Hopfällbar; Dubbel ring; Fast; Flex; Mini; Fjäderbelastad; Övrigt
ro-RO: Tipul de bordură pentru coșul de baschet: Mobil 180°; Mobil cu două arcuri; Mobil frontal; Mobil cu un singur arc; Pliabil; Inel dublu; Fix; Flexibil; Mini; Cu arc; Altele
th: ประเภทห่วงบาสเกตบอล: ดังก์ 180 องศา; ดังก์สปริงคู่; ดังก์ด้านหน้า; ดังก์สปริงเดี่ยว; พับเก็บได้; ห่วงคู่; ติดตาย; ยืดหยุ่น; มินิ; ติดสปริง; อื่นๆ
ko: 농구 림 유형: 180° 브레이크어웨이; 듀얼 스프링 브레이크어웨이; 프론트 브레이크어웨이; 싱글 스프링 브레이크어웨이; 접이식; 더블 림; 고정식; 플렉스; 미니; 스프링식; 기타
bg-BG: Вид баскетболни обръчи: Подвижен 180°; Подвижен с двойна пружина; Подвижен напред; Подвижен с единична пружина; Сгъваем; Двоен ринг; Фиксиран; Гъвкав; Мини; Пружинен; Друго
fi: Koripallokorin vanteen tyyppi: Joustokori 180°; Kaksoisjousitettu joustokori; Eteenpäin joustava joustokori; Yksijousinen joustokori; Kokoontaitettava; Kaksoisrengas; Kiinteä; Joustava; Mini; Jousitettu; Muu
pl: Typ obręczy koszykarskiej: Uchylna 180°; Uchylna dwusprężynowa; Przednia uchylna; Uchylna jednosprężynowa; Składana; Podwójna obręcz; Stała; Flex; Mini; Sprężynowa; Inna
tr: Basketbol çemberi tipi: Kırılabilir 180°; Kırılabilir çift yaylı; Kırılabilir ön; Kırılabilir tek yaylı; Katlanabilir; Çift çember; Sabit; Esnek; Mini; Yaylı; Diğer
zh-TW: 籃框類型: 180° 彈性籃框; 雙彈簧彈性籃框; 前置彈性籃框; 單彈簧彈性籃框; 可折疊; 雙環籃框; 固定式; 彈性; 迷你; 彈簧加壓; 其他
vi: Loại vành rổ bóng rổ: Gập 180° (Breakaway); Gập lò xo kép; Gập phía trước; Gập lò xo đơn; Có thể gập lại; Vành kép; Cố định; Linh hoạt; Mini; Dùng lò xo; Khác
da: Type af basketballkurv: Breakaway 180°; Breakaway med dobbelt fjeder; Breakaway front; Breakaway med enkelt fjeder; Sammenklappelig; Dobbelt kurv; Fast; Flex; Mini; Fjederbelastet; Andet
pt-BR: Tipo de aro de basquete: Retrátil 180°; Retrátil com mola dupla; Retrátil frontal; Retrátil com mola simples; Dobrável; Aro duplo; Fixo; Flexível; Mini; Com mola; Outros
de: Typ des Basketballrings: Breakaway 180°; Breakaway-Doppelfeder; Breakaway-Front; Breakaway-Einzelfeder; Zusammenklappbar; Doppelring; Starr; Flex; Mini; Federbelastet; Sonstige
nl: Basketball ring type: Breakaway 180°; Breakaway met dubbele veer; Breakaway voorkant; Breakaway met enkele veer; Inklapbaar; Dubbele ring; Vast; Flex; Mini; Verend; Overig
en: Basketball rim type: Breakaway 180°; Breakaway dual-spring; Breakaway front; Breakaway single-spring; Collapsible; Double rim; Fixed; Flex; Mini; Spring-loaded; Other
lt-LT: Krepšinio lanko tipas: Lankstus 180°; Lankstus, su dviguba spyruokle; Lankstus priekis; Lankstus, su viena spyruokle; Sulankstomas; Dvigubas lankas; Fiksuotas; Lankstus; Mažas; Su spyruoklėmis; Kita